臺灣士林地方法院刑事判決　　　　　　　 94年度易字第643號
公　訴　人　臺灣士林地方法院檢察署檢察官
被　　　告　甲○○
上列被告因違反商標法案件，經檢察官提起公訴（94年度偵字第
56號），經本院訊問被告後，被告為有罪之陳述，本院合議庭裁
定由受命法官獨任改依簡式審判程序審理，並判決如下：
    主  文
甲○○連續明知未得商標權人同意，於同一商品，使用相同之註
冊商標之商品而販賣，累犯，處有期徒刑陸月，如易科罰金，以
佰元折算壹日。
扣案如附表所示查獲之仿冒商品、電腦主機壹台（包含網路、電
源線）均沒收。
    事  實
一、甲○○曾因公共危險案件，經臺灣基隆地方法院於民國92年
    3 月31日以92年度基交簡字第29號刑事簡易判決判處有期徒
    刑3 月確定，並於同年6 月25日易科罰金執行完畢。詎其仍
    不知悛悔，明知如附表所示之商標圖樣，係萬寶龍文具有限
    公司（下稱萬寶隆公司）向經濟部智慧財產局申請註冊登記
    ，而取得於附表所示專用期間內指定使用於附表所列商品之
    商標專用權（現改稱為商標權），竟基於意圖營利之概括犯
    意，自93年3 月起至93年10月21日前數日止，明知其向大陸
    地區廣東省廣州市年籍不詳之「馮先生」成年男子大陸廠商
    所持有之商品，乃係未得上揭公司同意，於同一商品，使用
    相同於上開註冊商標之商品，仍多次以e-mail方式訂購所需
    貨品，予以輸入，並將上揭販入之仿冒商品，藏放於台北縣
    汐止市○○路57巷28號11樓之住處，再透過YAHOO 奇摩網站
    ，利用其已登記之「MONTBLANC906」帳號，以襯衫每件新台
    幣（下同）300 元至500 元、領帶每條300 元、皮件每件
    600 元至800 元、眼鏡每副1,300 元價格販賣與不特定之網
    路消費者，嗣消費者將其在網路上所訂購之仿冒品貨款，依
    被告甲○○指示匯入其所持有「高致鋒」之中國信託商業銀
    行帳戶（帳號：000000000000號，高致鋒對於甲○○違反商
    標法犯行並不知情），經甲○○確認無誤後，即先以網路信
    箱回覆消費者，再於上開住處取出仿冒品交由郵政業務寄送
    消費者，藉此方式多次販賣上開商品與不特定之顧客牟利。
    嗣於93年10月21日下午5 時15分許，為警持搜索票前往甲○
    ○上址住處搜索，扣得如附表所示之仿冒商品共計549 件，
    並扣得其所有供犯罪用之電腦主機（含網路、電源線）1 臺
    。
二、案經萬寶龍文具有限公司訴由內政部警政署保安警察第二總
    隊第一大隊第一中隊報請臺灣士林地方法院檢察署檢察官提
    起公訴，經本院訊問被告後，被告為有罪之陳述，本院合議
    庭裁定由受命法官獨任改依簡式審判程序審理。
    理  由
一、上揭事實迭據被告甲○○於警偵訊及本院審理中坦承不諱。
    經查，如附表所示之商標圖樣係德商萬寶龍文具有限公司向
    經濟部中央標準局（現改制為經濟部智慧財產局）申請註冊
    ，而取得於附表所示之商標權期間內指定使用於如附表所示
    商品之商標權，有經濟部智慧財產局商標資料檢索影本3 紙
    在卷可稽。此外，本件扣案如附表所示之仿冒商品，經薈萃
    商標協會臺灣連絡處主任乙○○鑑定，確認均係仿冒之商品
    ，有其出具之鑑定證明書附卷可參，而扣案之上開仿冒商品
    ，在商品顯著之處，均有相同於附表所示之商標圖樣，亦有
    採證照片在卷為憑（參見偵查卷一第58頁至第62頁），並經
    本院勘驗無訛。是被告所販賣商品之商標顯與商標權人註冊
    之商標相同無訛，且使用於登記專用權之商品上。此外，復
    有附表所示仿冒商標之商品及被告所有供販賣、輸入仿冒商
    品所用之電腦主機（含網路、電源線）一台扣案佐證，事證
    已臻明確，犯行洵堪認定。
二、核被告所為，係犯商標法第82條之販賣仿冒商標商品罪及同
    條之輸入仿冒商標商品罪。其輸入行為與販賣行為具有方法
    結果之牽連關係，應從情節較重之販賣仿冒商標商品罪處斷
    。檢察官就輸入仿冒商標商品之行為業於起訴書犯罪事實欄
    論及，惟漏未論罪，基於審判不可分原則，本院自應就該部
    分併予論罪，附此敘明。被告其先後多次販賣仿冒商標商品
    之犯行，時間緊接，犯罪構成要件相同，顯係基於概括之犯
    意為之，應論以連續犯一罪，並加重其刑。爰審酌被告為圖
    私利，輸入仿冒商品件數甚夥，嚴重侵害他人之商標專用權
    ，完全忽視智慧財產權之規範要求，然犯後尚知坦承犯行，
    有所悔悟等一切情狀，量處如主文所示之刑，並諭知易科罰
    金之折算標準。
三、扣案如附表所示之仿冒商標權人註冊商標之商品，係被告犯
    商標法第82條之罪所販賣之物，不論是否屬於被告所有，應
    依商標法第83條之規定諭知沒收；又電腦主機（含網路、電
    源線）1 臺為被告所有，供輸入或販賣仿冒商品所用之物，
    業據被告供明在卷，依刑法第38條第1 項第2 款宣告沒收。
    至於扣案寄貨單據一疊雖係被告輸入仿冒商標商品之單據，
    但核非被告供犯罪或預備供犯罪所用之物，亦非犯罪所得，
    更非違禁物，爰不為沒收之諭知。
據上論斷，應依刑事訴訟法第273 條之1 第1 項、第299 條第1
項前段，商標法第82條、第83條，刑法第11條、第55條、第56條
、第41條第1項前段、第38條第1 項第2 款，判決如主文。
本案經檢察官王以文到庭執行職務
中　　華　　民　　國　　94　　年　　9 　　月　　27　　日
                  刑事第七庭法  官  楊得君
以上正本證明與原本無異。
如不服本判決應於判決送達後10日內向本院提起上訴狀。
                            書記官  曾韻蒔
中　　華　　民　　國　　94　　年　　9 　　月　　27　　日
附錄本案論罪科刑法條全文：
商標法第82條：
明知為前條商品而販賣、意圖販賣而陳列、輸出或輸入者，處1
年以下有期徒刑、拘役或科或併科新臺幣5 萬元以下罰金。
商標法第83條：
犯前二條之罪所製造、販賣、陳列、輸出或輸入之商品，或所提
供於服務使用之物品或文書，不問屬於犯人與否，沒收之。
